# 已经处于清算阶段的企业年末是否需要计提法定盈余公积？

提问人：gtnp 时间：2016-02-08 16:16:03
各位老师，新年好！ 我遇到这样的情况：一家外资企业 2015 年度中已经开始清算，至年末尚未完成注销，因此我们仍对其进行年度审计。 由于本年度企业盈利，且法定盈余公积尚未到注册资本的50%，符合按税后净利润的10%提取法定盈余公积的条件。 但是，计提法定盈余公积的目的是扩大再生产、弥补亏损、转增资本。处于清算阶段的企业已经不会发生上述事项，因此是否可以不提取？
谢谢各位！

回答人：chenyiwei
目前没有规定此类情况可以豁免计提法定盈余公积，因此还是建议计提。

提问人：丁丁 .EDC 时间：2016-12-14 10:43:07
陈版主，那某企业处于被其母公司吸收合并状态（即由子公司变为分公司），在清算基准日时，是否对该时点计提盈余公积？ 谢谢，翘盼！

回答人：chenyiwei
不需要。

提问人：zhs7403 时间：2016-12-15 19:41:56
陈老师,我理解是否提不提盈余公积都是可以的?

回答人：chenyiwei
我还是坚持我在 2 楼的观点。